【裁判字號】    89,訴,481
【裁判日期】    891012
【裁判案由】    偽造文書等
【裁判全文】
臺灣彰化地方法院刑事判決                          八十九年度訴字第四八一號
    公  訴  人  臺灣彰化地方法院檢察署檢察官
    被      告  甲○○
右列被告因偽造文書等案件，經檢察官提起公訴（八十九年度偵字第二九五三號），
本院判決如左：
    主  文
甲○○變造關於能力之證書，足以生損害於他人，處有期徒刑肆月；又行使偽造私文
書，足以生損害於他人，處有期徒刑壹年。
扣案之偽造之花旗銀行（0000000000000000）信用卡壹張及簽帳上偽造之「余文光」
署押沒收。
    事  實
一、甲○○於民國八十八年十一月間，在高雄市不詳地點，發現一枚余文光所遺失之
    國民身分證，明知該身分證係屬離本人所持有之遺失物，竟萌意圖為自己不法之
    所有，將之侵占入己，後於八十七年三月某日，在高雄市某地，將自已之相片換
    貼其上而加以變造，致生損害於余文光。後甲○○於八十九年三月八日，在高雄
    市大統百貨公司附近向年籍、姓名不詳之男子購得偽造之花旗銀行卡號
    0000000000000000信用卡一張，並於該時、地，擅自偽簽余文光署押於該偽造之
    信用卡上。嗣於八十九年三月十日下午一時三十分許，甲○○持前開偽造之信用
    卡，至彰化縣彰化市○○路一四一號羅密歐通訊行，向店員吳珮衿購買行動電話
    及配件等物。吳珮衿不疑甲○○之信用卡係偽造，乃陷於錯誤讓甲○○持以刷卡
    行使之且偽簽余文光署名於簽帳單上購物，因而交付摩托羅拉牌３６８８型行動
    電話三支、配件組二組。後於當日下午二時四十分許，其為警於彰化縣彰化市市與永樂街口查獲，當場起出上開行動電話三支、配件組二組，並扣得上開變
    造身分證、偽造信用卡各一張及信用卡簽帳單一紙（另一紙係署名簡舜逸所簽）
    二、案經彰化縣警察局彰化分局報請臺灣彰化地方法院檢察署檢察官偵查起訴。
    理  由
一、右揭事實，業據被告甲○○於警訊、偵查時及本院審理中，坦承不諱，且經證人
    吳珮衿於警訊中證述屬實，並有上開變造身分證一枚、偽造信用卡一張、信用卡
    簽帳單一紙扣案可稽，復有贓物認領保管單一紙附卷足資佐證，至被告甲○○於
    本院訊問時，一度辯稱身分證非其所變造云云，查不惟前開自白相異，且與事實
    不符，應係淡化犯罪情節之飾詞，不可採信。本件事證已臻明確，被告甲○○之
    犯行，洵堪認定。
二、核被告甲○○所為，係犯刑法第三百三十七條侵占遺失物罪嫌、同法第二百十二
    條變造特種文書罪嫌、同法第二百十六條、第二百十條行使偽造私文書及第三百
    三十九條第一項詐欺取財罪嫌。被告於信用卡及信用卡簽帳單上偽造署押之行為
    係偽造私文書之部分行為，而其偽造後持以行使，偽造之低度行為為行使之高度
    行為所吸收，均不另論罪。其所犯上開侵占遺失物罪、變造特種文書罪二罪間及
    行使偽造私文書、詐欺取財罪二罪間，均有方法結果之牽連關係，應各依刑法第
    五十五條前段規定從一重之變造特種文書罪、行使偽造私文書罪論處。又上開變
    造特種文書罪、行使偽造私文書罪二罪間，罪名有異，犯意各別，應分論併罰。
    爰審酌被告甲○○之素行、犯罪目的、手段、方法、所生之危害及犯罪後之態度
    等一切情狀，量處如主文所示之刑，並定其應執行之刑。另扣案偽造之花旗銀行
    （0000000000000000）信用卡一張及簽帳上偽造之「余文光」署押沒收。
據上論斷，應依刑事訴訟法第二百九十九條第一項前段，刑法第二百十六條、二百十
條、第二百十九條、第三百三十七條、第三百三十九條第一項、第五十一條第五款、
第五十五條，罰金罰鍰提高標準條例第一條前段，判決如主文。
本案經檢察官李進清到庭執行職務。
中    華    民    國      八  十  九    年    十      月     十二      日
                                  台灣彰化地方法院刑事第二庭
                                             法      官
右正本證明與原本無異。
如不服本判決，應於判決送達後十日內，向本院提出上訴狀（須附繕本）。
                                      法院書記官
中      華      民      國      八十        年            月            日


司法院資訊處製作；財團法人民間司法改革基金會備份。
